【裁判字號】    89,抗,430
【裁判日期】    891013
【裁判案由】    撤銷緩刑
【裁判全文】
臺灣高等法院臺南分院刑事裁定        八十九年度抗字第四三○號 首股 Ａ
      抗  告  人
      即受刑人    甲  ○  ○
右列抗告人因聲請撤銷緩刑案件，不服臺灣臺南地方法院八十九年度撤緩字第七○號
，中華民國八十九年十月十三日裁定，提起抗告，本院裁定如左：
      主      文
抗告駁回。
      理      由
一、原裁定意旨略以：聲請意旨略稱：受刑人甲○○因違反著作權法案件，前經臺灣
    高雄地方法院於民國（下同）八十九年五月五日判處有期徒刑一年二月、緩刑四
    年，於八十九年六月二日確定（八十九年度易字第一六一三號），茲查該受刑人
    在緩刑前另犯妨害風化罪，經臺灣彰化地方法院北斗簡易庭於八十九年五月三十
    一日判處有期徒刑三月確定（八十九年度斗簡字第二四四號），以其於緩刑前犯
    他罪，而在緩刑期內受有期徒刑之宣告，因而聲請將上述緩刑之宣告予以撤銷。
    經核受刑人上述兩案判決正本，認與刑法第七十五條第一項第二款之規定相符，
    應撤銷其緩刑之宣告，爰依刑事訴訟法第四百七十六條裁定撤銷甲○○緩刑之宣
    告云云。
二、本件抗告意旨係稱：刑法第七十五條第一項第二款規定：受緩刑之宣告後，因緩
    刑前犯他罪，而在緩刑期內受有期徒刑以上刑之宣告者，撤銷緩刑之宣告。按緩
    刑之宣告，第一審以案件確定為準。查本件抗告人所犯違反著作權法案件，於八
    十九年六月二日確定，而所犯妨害風化罪，經臺灣彰化地方法院北斗簡易庭於八
    十九年五月三十一日判處有期徒刑三月確定，違反著作權法案件緩刑宣告確定時
    間，比妨害風化罪確定時間晚二日，亦即妨害風化罪受有期徒刑之宣告時，係在
    緩刑開始前（緩刑期間自裁判確定之八十九年六月二日起算），並非緩刑期內受
    有期徒刑之宣告，與上述法條撤銷緩刑宣告之要件不合。又緩刑之期，應自裁判
    確定之日起算，若在裁判確定之日以前犯罪者，即不得謂在緩刑期內犯罪，自不
    得撤銷緩刑之宣告（參照院字第一二○六號解釋）。原裁定顯然違法，應予撤銷
    等語。
三、惟按受緩刑之宣告而有左列情形之一者，撤銷其宣告：（一）緩刑期內更犯罪，
    受有期徒刑以上刑之宣告者。（二）緩刑前犯他罪，而在緩刑期內受有期徒刑以
    上刑之宣告者。刑法第七十五條第一項定有明文。本件受刑人因違反著作權法案
    件，前經臺灣高雄地方法院於八十九年五月五日判處有期徒刑一年二月、緩刑四
    年，於八十九年六月二日確定（八十九年度易字第一六一三號），查該受刑人在
    緩刑前另犯妨害風化罪，經臺灣彰化地方法院北斗簡易庭於八十九年五月三十一
    日判處有期徒刑三月（八十九年度斗簡字第二四四號），並已於八十九年六月二
    十五日確定（檢察官聲請意旨誤繕為五月三十一日），有上述判決正本在卷可稽
    ，受刑人既於緩刑前犯他罪，【而在緩刑期內受有期徒刑以上刑之宣告者】，依
    法即應撤銷其緩刑之宣告。原審裁定依據上述規定，裁定撤銷其緩刑之宣告，並
    無不合，受刑人抗告為無理由，應予駁回
四、據上論結，應依刑事訴訟法第四百十二條，裁定如主文。
中    華    民    國      八十九      年      十一      月     三十     日
                                  臺灣高等法院臺南分院刑事第四庭
                                      審判長法官  陳    義    仲
                                            法官  徐    財    福
                                            法官  蔡    崇    義
右正本證明與原本無異。
不得再抗告。
                                      法院書記官  李    育    儒
中    華    民    國      八十九      年      十二      月      二      日


司法院資訊處製作；財團法人民間司法改革基金會備份。
